【裁判字號】    99,訴,447
【裁判日期】    990923
【裁判案由】    毒品危害防制條例
【裁判全文】
臺灣苗栗地方法院刑事判決               99年度訴字第447號
公  訴  人  臺灣苗栗地方法院檢察署檢察官
被      告  甲○○
上列被告因違反毒品危害防制條例案件，經檢察官提起公訴（99
年度毒偵字第643號），因被告於準備程序中就被訴事實為有罪
之陳述，經本院合議庭裁定由受命法官獨任進行簡式審判程序審
理，本院判決如下：
    主  文
甲○○施用第一級毒品，累犯，處有期徒刑拾壹月；扣案之含有
第一級及第二級毒品成分之毒品貳包（驗餘淨重零點捌貳公克）
均沒收銷燬，扣案之電動磨豆機壹臺沒收。又施用第二級毒品，
累犯，處有期徒刑玖月；扣案之含有第一級及第二級毒品成分之
毒品貳包（驗餘淨重零點捌貳公克）、第二級毒品伍包（驗餘淨
重零點參玖公克）均沒收銷燬，扣案之吸食器壹組、電動磨豆機
壹臺沒收。應執行有期徒刑壹年陸月；扣案之含有第一級及第二
級毒品成分之毒品貳包（驗餘淨重零點捌貳公克）、第二級毒品
伍包（驗餘淨重零點參玖公克）均沒收銷燬，扣案之吸食器壹組
、電動磨豆機壹臺均沒收。
    犯罪事實及理由
一、犯罪事實：
  (一)前科資料：
    甲○○前因(1)毒品案件，於民國96年3 月6 日經本院以96年
    訴字第59號分別判處有期徒刑10月、8 月，並定應執行有期
    徒刑1 年4 月確定，嗣經聲請減刑，經本院以96年聲減字第
    560 號分別判處減刑為有期徒刑5 月、4 月，並定應執行刑
    為有期徒刑8 月；復因(2)毒品案件，於96年7 月31日經本院
    以96年訴字第429 號分別判處有期徒刑6 月、5 月，並定應
    執行有期徒刑10月確定；又因(3)贓物案件，於96年8 月31日
    經本院以96年易字第493 號判處有期徒刑3 月確定；再因(4)
    毒品案件，於96年11月2 日經本院以96年訴字第613 號分別
    判處有期徒刑8 月、5 月、4 月，並定應執行有期徒刑1 年
    3 月確定。嗣後(2)(3)(4)案經聲請定應執行刑，於97年3 月18
    日經本院以97年聲字第142 號判處應執行有期徒刑2 年2 月
    ，並與(1)案接續執行，後於99年1 月7 日因縮短刑期假釋出
    監，甫於99年2 月3 日因假釋期滿未經撤銷，視為執行完畢
    。（構成累犯）
  (二)甲○○分別基於施用第一級毒品海洛因、第二級毒品安非他
    命之犯意，為下列行為：
  1.於民國99年5 月5 日20、21時許，在其址位於苗栗縣苗栗市
    新川里3 鄰龍岡19之6 號之住所，施用第一級毒品海洛因1
    次。（即事實一）
  2.於99年5 月6 日上午7 時許，在其址位於苗栗縣苗栗市○○
    里○○路72號住處，施用第二級毒品安非他命1 次。（即事
    實二）
  (三)嗣於99年5 月6 日上午11時許，為警持搜索票在上址查獲摻
    有第一級毒品海洛因及第二級毒品甲基安非他命成分之毒品
    2 包（驗餘淨重0.82公克，其中1 包為扣案之磨豆機內之粉
    末殘渣）、第二級毒品甲基安非他命5 包（驗餘淨重0.39公
    克）、電動磨豆機1 台、電子磅秤1 個及吸食器1 個等物，
    而查悉上情。
  (四)案經海巡署中部地區巡防局苗栗機動查緝隊移送臺灣苗栗地
    方法院檢察署檢察官偵查起訴。。
二、證據名稱：
  (一)認定犯罪事實所憑之證據：
  1.中山醫學大學附設醫院檢驗科藥物檢測中心99年5 月20日出
    具之尿液檢驗報告1 份。（見99年毒偵字第643 號卷第67頁
    ）
  2.扣案之摻有第一級毒品海洛因及第二級毒品甲基安非他命成
    分之毒品2 包（驗餘淨重0.90公克，其中1 包為扣案之電動
    磨豆機內之殘渣粉末）、第二級毒品甲基安非他命5 包（驗
    餘淨重0.39公克）、電動磨豆機1 台、電子磅秤1 個及吸食
    器1 個等物。（見99年毒偵字第643 號卷第31～32頁之中部
    地區巡防局苗栗機動查緝隊扣押物品目錄表、本院卷內之海
    岸巡防總局中部地區巡防局扣押物品清單）
  3.被告之刑案資料查註紀錄表、全國施用毒品案件紀錄表、矯
    正簡表各1 份。（見99年毒偵字第643 號卷第3 ～15頁）
  4.法務部調查局濫用藥物實驗室99年7 月15日調科壹字第0992
    3016120 號鑑定書。（見本院卷內）
  (二)上列證據核與被告於本院審理時自白（見本院卷99年9 月2
    日審判筆錄第2 、4 頁）之犯罪事實相符，故被告之自白應
    堪採信，本件事證已臻明確，被告上揭施用第一級毒品、第
    二級毒品之犯行，均洵堪認定，應予依法論科。
三、論罪科刑之理由：
  (一)核被告如事實一所為，係犯毒品危害防制條例第10條第1 項
    之施用第一級毒品罪。又被告如事實二所為，係犯毒品危害
    防制條例第10條第2 項之施用第二級毒品罪。
  (二)累犯加重其刑之事由：
    被告有犯罪事實欄(一)之前科紀錄，有臺灣高等法院前案紀錄
    表在卷足憑，是其於有期徒刑執行完畢後，5 年內再犯本案
    如事實一、二之有期徒刑以上之罪，均構成累犯，均應依刑
    法第47條第1 項規定，加重本刑至2 分之1 。
  (三)量刑理由之說明：
    爰審酌被告前有贓物、毒品等前科，素行不佳；復衡酌被告
    前已屢因毒品案件送觀察勒戒、判處有期徒刑確定，仍未能
    痛思戒癮，而接連再因毒品涉案，顯見其每次犯行均存僥倖
    ，而未思悔悟，本不宜寬貸；惟參衡其犯後坦承犯行，知所
    悔悟，態度良好，又其所犯僅戕害個人身心健康並未危害他
    人，以及其犯罪動機、目的、手段、所生危害，生活狀況、
    智識程度為國中畢業，及公訴人就被告事實一、二之犯行，
    分別向本院求處11月至1 年1 月、9 月至1 年有期徒刑等一
    切情狀，爰就被告所犯如事實一、二之犯行，分別量處如主
    文所示之刑，並依刑法第51條第1 項第5 款之規定，合定如
    主文所示之應執行刑，以資懲儆。
  (四)沒收部分：
  1.按查獲之第一、二級毒品，不問屬於犯人與否，均沒收銷燬
    之，毒品危害防制條例第18條第1 項前段定有明文。是本案
    扣案之摻雜第一級毒品海洛因及第二級毒品甲基安非他命成
    分之毒品2 包（驗餘淨重0.90公克，其中1 包為扣案之電動
    磨豆機內之殘渣粉末）、第二級毒品甲基安非他命5 包（驗
    餘淨重0.39公克）經鑑驗結果，均屬於第一、二級毒品，爰
    均依前揭規定均予沒收銷燬。
  2.扣案之吸食器1 組係屬被告施用第二級毒品所用之物，爰依
    刑法第38條第1 項第2 款之規定，於被告所犯施用第二級毒
    品罪項下宣告沒收。
  3.另扣案之電動磨豆機1台係屬被告所有，且於查獲時，該電
    動磨豆機內尚有第一級及第二級毒品之殘渣粉末，顯見該電
    動磨豆機係被告用以絞碎毒品所用之物，爰依刑法第38條第
    1項第2款之規定，於被告施用第一級及第二級毒品罪項下宣
    告沒收。
  4.至扣案之電子磅秤1 個雖屬被告所有之物，然依卷內資料未
    能證明係屬被告用以犯本案所用之物，爰不予宣告沒收，附
    此敘明。
四、應適用法條：
  (一)刑事訴訟法第273 條之1 第1 項、第299 條第1 項前段、第
    310 條之2 、第454 條第1 項。
  (二)毒品危害防制條例第10條、第18條第1 項。
  (三)刑法第11條前段、第47條第1 項、第51條第1 項第5 款、第
    38條第1 項第2 款。
五、本判決係依刑事訴訟法第310 條之2 、第454 條第1 項製作
    ，依法僅記載當事人欄、主文、犯罪事實、證據名稱以及應
    適用之法條，其中犯罪事實部分，依同法第308 條之修正立
    法理由，亦僅記載犯罪構成要件事實，關於刑罰加重事由（
    含累犯在內）免予記載（法院辦理刑事訴訟案件應行注意事
    項第144 點參照），但仍於主文予以表明，並於應適用之法
    條欄予以引用。如不服本判決，應於判決送達之日起10日內
    ，向本院提起上訴。
本案經檢察官林俊杰到庭執行職務。
中    華    民    國    99    年    9     月    23    日
                  刑事第二庭  法  官  林靜雯
以上正本證明與原本無異。
如不服本判決，應於判決送達後10日內，向本院提出上訴狀。
                              書記官  劉千瑄
中    華    民    國    99    年    9     月    23    日
附錄本判決論罪科刑法條：
毒品危害防制條例第10條：
施用第一級毒品者，處6 月以上5 年以下有期徒刑。
施用第二級毒品者，處3 年以下有期徒刑。

司法院資訊處製作；財團法人民間司法改革基金會備份。
